臺灣新北地方法院刑事判決
110年度訴字第452號
公  訴  人  臺灣新北地方檢察署檢察官
被      告  何雲鵬



            游嘉興


            黃耀琨


            黃懷德



            林聖傑


            黃登福


            簡湧峻



            邱明宏


            郭榮福



            江志勳



            楊勝雄



            吳林俐


上列被告等因妨害風化等案件，經檢察官追加起訴（108年度偵
字第36779號），其等於準備程序中各就被訴事實為有罪之陳述
，經告以簡式審判程序之旨，並聽取當事人意見後，本院合議庭
裁定由受命法官獨任進行簡式審判程序，判決如下：    
    主  文
乙○○犯如附表一主文欄所示之罪，處如附表一主文欄所示之刑及
沒收。
丑○○犯如附表二主文欄所示之罪，處如附表二主文欄所示之刑及
沒收。
辰○○犯如附表三主文欄所示之罪，處如附表三主文欄所示之刑及
沒收。
卯○○犯如附表四主文欄所示之罪，處如附表四主文欄所示之刑及
沒收。
丁○○犯如附表五主文欄所示之罪，共貳罪，各處如附表五主文欄
所示之刑及沒收。應執行有期徒刑參月，如易科罰金，以新臺幣
壹仟元折算壹日。
戊○○犯如附表六主文欄所示之罪，處如附表六主文欄所示之刑及
沒收。
甲○○犯如附表七主文欄所示之罪，共貳罪，各處如附表七主文欄
所示之刑及沒收。應執行有期徒刑參月，如易科罰金，以新臺幣
壹仟元折算壹日。
午○○犯如附表八主文欄所示之罪，處如附表八主文欄所示之刑及
沒收。
寅○○犯如附表九主文欄所示之罪，共貳罪，各處如附表九主文欄
所示之刑及沒收。應執行有期徒刑參月，如易科罰金，以新臺幣
壹仟元折算壹日。
辛○○犯如附表十主文欄所示之罪，共貳罪，各處如附表十主文欄
所示之刑及沒收。應執行有期徒刑參月，如易科罰金，以新臺幣
壹仟元折算壹日。
未○○犯如附表十一主文欄所示之罪，共貳罪，各處如附表十一主
文欄所示之刑及沒收。應執行有期徒刑參月，如易科罰金，以新
臺幣壹仟元折算壹日。
丙○○犯如附表十二主文欄所示之罪，共參罪，各處如附表十二主
文欄所示之刑及沒收。應執行有期徒刑肆月，如易科罰金，以新
臺幣壹仟元折算壹日。
    事  實
一、乙○○（綽號「小鵬」）、丑○○（綽號「37山怪」）、辰○○（
    綽號「豆漿」）、卯○○（綽號「維尼」）、丁○○（綽號「小
    傑」）、寅○○（綽號「九月」）、未○○、戊○○、己○○（所涉
    妨害風化案件，由本院審理中）、辛○○（綽號「三元」）、
    甲○○（綽號「寬容」）、午○○（綽號「雄」）、丙○○（綽號
    「大林姐」）、壬○○（綽號「千千」，所涉妨害風化案件，
    業經本院110年度訴字第452號判決）、庚○○（所涉妨害風化
    案件，由本院審理中）知悉癸○○（所涉妨害風化等案件，業
    經本院109年度訴字第646號判決確定）經營之「百事應召站
    」媒介大陸成年女子與不特定男子為性交易，竟仍分別共同
    基於意圖使成年女子與他人為性交而媒介以營利之犯意聯絡
    ，自民國108年間某日起至同年9月25日警方查獲百事應召站
    時止，加入上開應召集團，由癸○○負責聯繫男客與應召女子
    ；丙○○、壬○○、庚○○負責招攬不特定男客及洽商性交易時間
    、地點、價碼等相關事宜（即俗稱「皮條客」或「三七仔（
    阿姨）」）；乙○○、丑○○、辰○○、卯○○、丁○○、寅○○、未○○
    、戊○○、己○○、辛○○、甲○○、午○○擔任「馬伕」，負責接送
    應召女子至約定地點從事性交易。渠等之具體分工如下：先
    由丙○○與男客聯繫並談妥性交易內容後，將男客、應召人選
    與性交易內容等資訊回報癸○○，再由癸○○指派馬伕於附表十
    二所示時間，載送附表十二所示應召女子至附表十二所示地
    點，以如附表十二所示性交易金額之對價，與男客進行性交
    易；又癸○○接獲其他皮條客回報男客、應召人選與性交易內
    容等資訊後，復以通訊軟體（如微信）發送訊息，指派附表
    一至十一所示乙○○等人，分別於附表一至十一所示載送時間
    、地點，載送如附表一至十一所示應召女子，以如附表一至
    十一所示性交易金額之對價，與男客進行性交易，乙○○等馬
    伕則於扣除其等及應召女子各自應得報酬後，將其餘性交易
    所得或經由凃明煌轉交癸○○，或逕依癸○○指示匯入指定之帳
    戶做分配。癸○○可由每次性交易對價中抽取新臺幣（下同）
    250元，乙○○、丑○○、辰○○、卯○○、丁○○、寅○○、未○○、戊○○、辛○○、甲○○、午○○則可分別支領如附表一至十一「日薪
    」欄所示之報酬，丙○○則按件收取如附表十二「報酬」欄所
    示金額，其等均藉此牟取利益（另子○○所涉幫助犯圖利媒介
    性交罪部分，由本院審理中）。
二、案經內政部移民署北區事務大隊新北市專勤隊移送臺灣新北
    地方檢察署（下稱新北地檢署）檢察官偵查後追加起訴。
    理  由
壹、本案經本院裁定改依簡式審判程序審理，則依刑事訴訟法第
    273條之2、同法第159條第2項之規定，不適用傳聞法則有關
    限制證據能力及證據調查之相關規定。
貳、上開犯罪事實：
一、業據下列被告供承不諱：
㈠、被告乙○○於警詢、本院準備程序及審理時之供述（見新北地
    檢署108年度偵字第36779號卷〈下稱偵36779卷〉二第810至81
    9頁；本院卷二第182至183頁；本院卷三第14、22、33頁）
    。
㈡、被告丑○○於警詢、本院準備程序及審理時之供述（見偵36779
    卷二第842至854頁；本院卷二第14頁；本院卷三第14、22、
    33頁）。
㈢、被告辰○○於警詢、本院準備程序及審理時之供述（見偵36779
    卷二第889至901頁；本院卷二第14至15頁；本院卷三第14、
    22、33頁）。
㈣、被告卯○○於警詢、偵查中、本院準備程序及審理時之供述（
    見偵36779卷二第934至945頁；偵36779卷四第164頁正面至
    反面；本院卷二第28至29頁；本院卷三第14、22、33頁）。
㈤、被告丁○○於警詢、偵查中、本院準備程序及審理時之供述（
    見偵36779卷二第1021至1025、994至1002頁；偵36779卷四
    第144頁正面至反面；本院卷二第28至29頁；本院卷三第14
    、22、33頁）。
㈥、被告寅○○於警詢、偵查中、本院準備程序及審理時之供述（
    見偵36779卷二第1077至1087頁；偵36779卷四第140頁正面
    至反面；本院卷二第28至29頁；本院卷三第14、22、33頁）
    。
㈦、被告未○○於偵查中、本院準備程序及審理時之供述（見偵367
    79卷四第50頁；本院卷二第183頁；本院卷三第14、22、34
    頁）。
㈧、被告戊○○於警詢、偵查中、本院準備程序及審理時之供述（
    見偵36779卷二第1141至1148頁；偵36779卷四第142頁正面
    至反面；本院卷二第44頁；本院卷三第14、22、34頁）。
㈨、被告辛○○於警詢、偵查中、本院準備程序及審理時之供述（
    見偵36779卷三第1208至1217頁；偵36779卷四第141頁正面
    至反面；本院卷二第56至57頁；本院卷三第14、22至23、34
    頁）。
㈩、被告甲○○於偵查中、本院準備程序及審理時之供述（見偵367
    79卷四第10頁正面至反面；本院卷二第56至57頁；本院卷三
    第14、23、34頁）。
、被告午○○於本院準備程序及審理時之供述（見本院卷二第56
    至58頁；本院卷三第14、23、34頁）。
、被告丙○○於警詢、偵查中、本院準備程序及審理時之供述（
    見偵36779卷三第1373至1380頁；偵36779卷四第145頁正面
    至反面；本院卷二第73至74頁；本院卷三第14、23、34頁）
    。
二、核與下列供述證據大致相符：
㈠、證人即應召女子劉丹丹（綽號茉莉）於警詢時之證述（見偵3
    6779卷二第1026至1030頁）。　
㈡、證人即戊○○友人王彥文於警詢時之證述（見偵36779卷二第11
    66至1170頁）。　
㈢、證人即應召女子李美超（綽號小米）於警詢時之證述（見偵3
    6779卷三第第1511至1515、1477至1487頁）。
㈣、證人即應召女子李明珠（綽號小小、瑤瑤）於警詢時之證述
    （見偵36779卷三第第1526至1542頁）。
㈤、證人即應召女子莫增眉（綽號薇薇）於警詢時之證述（見偵3
    6779卷三第第1570至1582頁）。
㈥、證人即男客黃順源於警詢時之證述（見偵36779卷三第第1516
    至1519頁）。
㈦、證人即百事應召站負責人癸○○於警詢時之證述（見偵36779卷
    一第12至54、62至68頁）。
㈧、證人即百事應召站成員凃明煌於警詢時之證述（見偵36779卷
    二第658至669頁）。
㈨、證人即移民署承辦人員莊東霖於偵查中之證述（見偵36779卷
    四第134至135頁）。　　
三、並有下列非供述證據在卷可證：
㈠、應召女子「安安」之現場蒐證照片9張（見偵36779卷一第71
    至75頁；偵36779卷二第835頁）。
㈡、應召女子莫增眉之現場蒐證照片13張（見偵36779卷一第76至
    82頁）。
㈢、應召女子壬○○之現場蒐證照片15張（見偵36779卷一第83至89
    頁；偵36779卷二第923至925頁）。
㈣、應召女子劉丹丹之現場蒐證照片2張（見偵36779卷一第90至9
    1頁）。
㈤、應召女子「如意」之現場蒐證照片3張（見偵36779卷一第92
    至93頁；偵36779卷二第1158至1159、1161頁）。
㈥、應召女子「咪咪」之現場蒐證照片3張（見偵36779卷一第94
    至96頁）。
㈦、應召女子「米朵」之現場蒐證照片12張（見偵36779卷一第97
    至103頁；偵36779卷二第964至967頁）。
㈧、應召女子李明珠之現場蒐證照片9張（見偵36779卷一第104至
    106、108頁；見偵36779卷二第1012至1014頁；偵36779卷三
    第1557頁）。
㈨、應召女子李美超之現場蒐證照片1張（見偵36779卷一第107頁
    ）。
㈩、應召女子「寶兒」之現場蒐證照片7張（見偵36779卷一第111
    至115頁；偵36779卷三第1266頁）。
、應召女子廣告、百事應召站之微信帳號及馬伕聯絡人資料之
    手機畫面翻拍照片共22張（見偵36779卷一第124至145頁）
    。
、銀行帳號一覽表共1份（見偵36779卷一第146至150頁）。
、被告乙○○之微信帳號、對話紀錄之手機畫面翻拍照片、監視
    器影像翻拍照片共19張（見偵36779卷一第168至182頁）。
、被告丑○○之微信帳號、對話紀錄之手機畫面翻拍照片、監視
    器影像翻拍照片共31張（見偵36779卷一第183至206頁）。
、被告辰○○之微信帳號、對話紀錄之手機畫面翻拍照片、監視
    器影像翻拍照片共15張（見偵36779卷一第207至219頁）。
、被告卯○○之微信帳號、對話紀錄之手機畫面翻拍照片、監視
    器影像翻拍照片共48張（見偵36779卷一第220至251頁）。
、被告丁○○之微信帳號、對話紀錄之手機畫面翻拍照片、監視
    器影像翻拍照片共43張（見偵36779卷一第252至282頁；見
    偵36779卷二第1016至1018頁）。
、被告寅○○之微信帳號、對話紀錄之手機畫面翻拍照片、監視
    器影像翻拍照片共18張（見偵36779卷一第283至295頁）。
、被告辛○○之微信帳號、對話紀錄之手機畫面翻拍照片、監視
    器影像翻拍照片共37張（見偵36779卷一第296至318頁；偵3
    6779卷三第1240至1241、1243至1246頁）。
、被告甲○○之微信帳號、對話紀錄之手機畫面翻拍照片、監視
    器影像翻拍照片、現場蒐證照片共9張（見偵36779卷一第31
    9至325頁；偵36779卷三第1275頁）。
、被告午○○之微信帳號、對話紀錄之手機畫面翻拍照片、監視
    器影像翻拍照片共8張（見偵36779卷一第327至333頁；偵36
    779卷三第1285頁）。
、百事應召站派工單影本1份（見偵36779卷一第334至373頁）
    。
、百事應召站帳冊影本1份（見偵36779卷一第374至645頁）。
、108年6月5日之通訊監察譯文1份（見偵36779卷二第729頁）
    。
、共犯即皮條客黃璧枝手記客人消費紀錄1份（見偵36779卷二
    第744至759頁）。
、108年4月15日、同年5月7、8日之通訊監察譯文各1份（見偵3
    6779卷二第827至828、831、834頁）。
、108年5月7日、同年6月24、25日、7月3日之通訊監察譯文各1
    份（見偵36779卷二第862、864至866、870頁）。
、108年4月18日、同年5月21日、7月9日之通訊監察譯文各1份
    （見偵36779卷二第912、915、918至919頁）。
、被告卯○○之車輛詳細資料報表、匯款明細表各1份（見偵3677
    9卷二第968至969頁）。
、108年5月15、29日之通訊監察譯文各1份（見偵36779卷二第9
    97至999頁）。
、被告丁○○之車輛詳細資料報表2份（見偵36779卷二第1019至1
    020頁）。
、內政部移民署入出境資料4份（見偵36779卷二第1031至1032
    頁；偵36779卷三第1475至1476、1524至1525、1568至1569
    頁）。
、街景照片1張（見偵36779卷二第1099頁）。
、被告未○○之監視器影像翻拍照片、現場蒐證照片共10張（見
    偵36779卷二第1118至1124、1128至1129頁）。
、被告未○○之車輛詳細資料報表1份（見偵36779卷二第1132頁
    ）。
、108年5月29日之通訊監察譯文2份（見偵36779卷二第1143至1
    144頁）。
、被告戊○○之監視器影像翻拍照片3張（見偵36779卷二第1156
    至1157、1162頁）。
、被告戊○○、辛○○之車輛詳細資料報表各1份（見偵36779卷二
    第1163頁；偵36779卷三第1247頁）。
、108年4月18日、同年6月20、21日之通訊監察譯文各1份（見
    偵36779卷三第1257至1260、1283至1284頁）。
、被告丙○○之通訊監察譯文1份（見偵36779卷三第1389至1397
    頁）。
、凃明煌與李美超之微信對話紀錄1份（見偵36779卷三第1505
    頁）。
、男客黃順源之LINE通訊軟體對話紀錄翻拍照片、現場查獲照
    片各3張（見偵36779卷三第1520至1523頁）。
、108年4月29日之通訊監察譯文1份（見偵36779卷三第1530至1
    531頁）。
四、綜合上開補強證據，足資擔保被告乙○○、丑○○、辰○○、卯○○
    、丁○○、寅○○、未○○、戊○○、辛○○、甲○○、午○○、丙○○等12
    人之前開任意性自白，均具有相當可信性，應堪信屬實。本
    案事證明確，被告乙○○等人上開犯行均堪以認定，應予依法
    論科。
參、論罪科刑：
㈠、按刑法第231條第1項所謂「媒介」指居間介紹，使男女因行 
    為人之介紹牽線行為而能與他人為性交或猥褻之行為；「容
    留」指提供為性交或猥褻之行為之場所而言。如行為人媒介
    於前，復加以容留在後，其媒介之低度行為應為容留之高度
    行為所吸收，僅論以容留罪名；再按刑法第231條規定：意
    圖使男女與他人性交或猥褻之行為，而引誘、容留或媒介以
    營利者，其處罰之對象為引誘、容留或媒介之人，犯罪構成
    要件乃以行為人主觀上有營利及使男女與他人為性交或猥褻
    行為之犯意，客觀上有引誘、容留或媒介之行為為已足，屬
    於形式犯。故行為人只要以營利為目的，有使男女與他人為
    性交或猥褻行為之意圖，而著手引誘、容留或媒介行為，即
    構成犯罪；至該男女與他人是否有為性交或猥褻之行為，則
    非所問，亦不以媒介行為人取得財物或利益，始足當之（最
    高法院100年度台上字第2478號、98年度台上字第862號刑事
    判決意旨參照）。又按刑法第231條第1項之處罰客體係容留
    、媒介等行為，並非性交、猥褻行為，亦即其罪數應以容留
    、媒介等行為（對象）定之；苟其容留、媒介「同一人」而
    與他人為多次性交易，在綜合考量行為人之犯意、行為狀況
    、社會通念及侵害同一法益下，仍應僅以一罪論；至於媒介
    「不同女子」為性交易行為部分，應認為行為可分而具有獨
    立性，其行為之時間、地點明顯可以區隔，彼此間具有獨立
    性，自屬數罪（最高法院107年度台上字第4813號判決意旨
    ）。因此，行為人分別起意媒介（或進而容留）數名不同女
    子與他人從事性交易，因媒介（或進而容留）從事性交易之
    對象、起迄時間各有不同，明顯可分，其罪數自應按從事性
    交易之女子人數，分別處罰。
㈡、核被告乙○○、丑○○、辰○○、卯○○、丁○○、寅○○、未○○、戊○○
    、辛○○、甲○○、午○○、丙○○等12人各為如附表一至十二所示
    媒介行為，均係犯刑法第231條1項前段之圖利媒介性交罪。
    其等與癸○○間有犯意聯絡與行為分擔，應論以共同正犯。又
    其等分別自108年間某日起至108年9月25日警方查獲百事應
    召站時止之期間，各與癸○○媒介如附表一至十二所示應召女
    子與男客為性交之性交易工作，就媒介同一女子部分，應認
    係於密接之時、地，同一犯意下所為之接續行為，各論以一
    罪；然就媒介不同女子為性交易部分，彼此間具有獨立性，
    明顯可分，自屬數罪，應予分論併罰，公訴意旨認此部分應
    論以一罪，容有誤會。
㈢、爰審酌被告乙○○、丑○○、辰○○、卯○○、丁○○、寅○○、未○○、
    戊○○、辛○○、甲○○、午○○、丙○○等12人均知悉政府執法單位
    極力掃蕩色情，卻不思以合法途徑賺取財物，而分別共同與
    應召業者為本案如附表一至十二所示犯行以營利，助長社會
    不良風氣、敗壞善良風俗，其等之行為均非足取。惟念其等
    犯後坦承犯行之態度尚可，參以其等本案犯罪動機、目的、
    手段、分別擔任百事應召站馬伕、皮條客之角色分工及參與
    程度、時間長短、犯罪情節、媒介之女子人數多寡、獲利金
    額高低、素行，暨其等智識程度、家庭生活經濟狀況等一切
    情狀，分別量處如附表一至十二「主文」欄所示之刑，及均
    諭知易科罰金之折算標準。復審酌被告丁○○、甲○○、寅○○、
    辛○○、未○○、丙○○等6人所犯上開各罪間，類型犯罪、行為
    態樣、犯罪動機均相同，各罪間之責任非難重複程度較高，
    並考量各罪乃係其等各在同一工作、於同一密接期間內所犯
    ，及其等所犯各罪數所反應之人格特性、對法益侵害之加重
    效應、刑罰經濟與罪責相當原則，暨其等所犯各罪之原定刑
    期、定應執行刑之外部性界限及內部性界限等各節為整體非
    難之評價，各定應執行之刑如其等主文所示，並分別諭知易
    科罰金之折算標準。
㈣、至被告未○○雖請求給予緩刑之宣告云云。惟查，被告未○○固
    未曾因故意犯罪受有期徒刑以上刑之宣告，有卷附其臺灣高
    等法院被告前案紀錄表可參，然被告未○○於上開期間與應召
    業者共同媒介成年女子與他人為性交行為，藉此從中牟取不
    法利益，對社會善良風俗危害不輕，經考量其個人狀況及其
    他量刑因素，宣告如其主文所示之刑，已屬妥適，復查無何
    等可認為以暫不執行刑罰為適當之情形，爰不予緩刑之宣告
    。　　　
肆、沒收：　　
一、按犯罪所得，屬於犯罪行為人者，沒收之；前2項之沒收，
    於全部或一部不能沒收或不宜執行沒收時，追徵其價額，刑
    法第38條之1第1項前段、第3項各有明文。
二、據下列被告各於本院審理時供稱（見本院卷三第29至30頁）
    ：
㈠、被告乙○○：伊日薪大概是2,000元至2,500元等語，則依「不
    利益應為有利於被告」之認定及刑法第38條之2第1項之估算
    原則，應以2,000元作為其每日犯罪所得之認定，是其就附
    表一編號1至3「日薪」欄所示犯罪所得共計6,000元（計算
    式：2000×3＝6000），未據扣案，自應於附表一所示主文項
    下諭知沒收，併宣告於全部或一部不能沒收或不宜執行沒收
    時，追徵其價額。
㈡、被告丑○○：伊是時薪250元，一天大概平均6至8小時的工時等
    語，則依「不利益應為有利於被告」之認定及刑法第38條之
    2第1項之估算原則，應以1,500元（計算式：250×6＝1500）
    作為其每日犯罪所得之認定，是其就附表二編號1至4「日薪
    」欄所示犯罪所得共計6,000元（計算式：1500×4＝6000），
    未據扣案，自應於附表二所示主文項下諭知沒收，併宣告於
    全部或一部不能沒收或不宜執行沒收時，追徵其價額。　　
㈢、被告辰○○：伊是時薪250元，一天大概平均6至8小時的工時等
    語，則依「不利益應為有利於被告」之認定及刑法第38條之
    2第1項之估算原則，應以1,500元（計算式：250×6＝1500）
    作為其每日犯罪所得之認定，是其就附表三編號1至4「日薪
    」欄所示犯罪所得共計6,000元（計算式：1500×4＝6000），
    未據扣案，自應於附表三所示主文項下諭知沒收，併宣告於
    全部或一部不能沒收或不宜執行沒收時，追徵其價額。
㈣、被告卯○○：伊日薪大概是2,500至3,000元等語，則依「不利
    益應為有利於被告」之認定及刑法第38條之2第1項之估算原
    則，應以2,500元作為其每日犯罪所得之認定，是其就附表
    四編號1至5「日薪」欄所示犯罪所得共計12,500元（計算式
    ：2500×5＝12500），未據扣案，自應於附表四所示主文項下
    諭知沒收，併宣告於全部或一部不能沒收或不宜執行沒收時
    ，追徵其價額。
㈤、被告丁○○：伊日薪大概是2,500元等語，則其每日犯罪所得即
    為2,500元，是其就附表五編號2至5「日薪」欄所示犯罪所
    得共計7,500元（計算式：2500×3＝7500），未據扣案，自應
    於附表五所示主文項下諭知沒收，併宣告於全部或一部不能
    沒收或不宜執行沒收時，追徵其價額。
㈥、被告戊○○：伊日薪大概是3,000元等語，則其每日犯罪所得即
    為3,000元，是其就附表六編號1至3「日薪」欄所示犯罪所
    得共計6,000元（計算式：3000×2＝6000），未據扣案，自應
    於附表六所示主文項下諭知沒收，併宣告於全部或一部不能
    沒收或不宜執行沒收時，追徵其價額。
㈦、被告甲○○：伊日薪大概是2,500至3,000元等語，則依「不利
    益應為有利於被告」之認定及刑法第38條之2第1項之估算原
    則，應以2,500元作為其每日犯罪所得之認定，是其就附表
    七編號1至3「日薪」欄所示犯罪所得共計5,000元（計算式
    ：2500×2＝5000），未據扣案，自應於附表七所示主文項下
    諭知沒收，併宣告於全部或一部不能沒收或不宜執行沒收時
    ，追徵其價額。
㈧、被告午○○：伊大概是晚上6點到晚上12點待命，一天大概拿1,
    000元，待命的時間沒有算費用等語，是被告午○○每日犯罪
    所得即為1,000元，則附表八「日薪」欄所示犯罪所得1,000
    元未據扣案，自應於被告午○○之附表八所示主文項下諭知沒
    收，併宣告於全部或一部不能沒收或不宜執行沒收時，追徵
    其價額。
㈨、被告寅○○：本案伊沒有收到任何報酬等語，參以檢察官於偵
    查中質之被告寅○○每月賺多少時，其回稱：寶寶都沒給等語
    （見偵36779卷四第140頁反面），互核其前後所述尚屬一致
    ，則其既否認取得本案報酬，且觀諸卷內亦無積極事證證明
    其所述非真，則被告寅○○是否確有取得如附表九「日薪」欄
    所示之犯罪所得，不無可疑，依「不利益應為有利於被告」
    之原則，應認被告寅○○本案尚未實際獲取犯罪所得，自無從
    宣告沒收或追徵其價額。　　
㈩、被告辛○○：伊日薪大概是2,400至3,000元等語，則依「不利
    益應為有利於被告」之認定及刑法第38條之2第1項之估算原
    則，應以2,400元作為其每日犯罪所得之認定，是其就附表
    十編號1至5「日薪」欄所示犯罪所得共計9,600元（計算式
    ：2400×4＝9600），未據扣案，自應於附表十所示主文項下
    諭知沒收，併宣告於全部或一部不能沒收或不宜執行沒收時
    ，追徵其價額。　　
、被告未○○：伊日薪大概是2,800至3,400元等語，則依「不利
    益應為有利於被告」之認定及刑法第38條之2第1項之估算原
    則，應以2,800元作為其每日犯罪所得之認定，是其就附表
    十一編號1至3「日薪」欄所示犯罪所得共計5,600元（計算
    式：2800×2＝5600），未據扣案，自應於附表十一所示主文
    項下諭知沒收，併宣告於全部或一部不能沒收或不宜執行沒
    收時，追徵其價額。　　
、被告丙○○：伊兼差1個大概賺400元，大概2、3次而已，大概8
    00元至1,200元左右等語，是其就附表十二編號1至3所示應
    召女子之各次圖利媒介性交行為，所取得之犯罪所得共計1,
    200元（計算式：400×3＝1200），未據扣案，自應於附表十
    二所示主文項下諭知沒收，併宣告於全部或一部不能沒收或
    不宜執行沒收時，追徵其價額。　
伍、不另為無罪諭知部分：
一、公訴意旨略以：被告卯○○、丁○○所涉除上開經本院認定有罪
    部分外，被告卯○○就附表四編號6（即追加起訴書附表編號4
    第4項）、被告丁○○就附表五編號1、6（即追加起訴書附表
    編號5第1、6項）部分，亦與癸○○共同涉犯刑法第231條1項
    前段之圖利媒介性交罪等語。
二、按犯罪事實應依證據認定之，無證據不得認定犯罪事實；不
    能證明被告犯罪者，應諭知被告無罪之判決，刑事訴訟法第
    154條第2項、第301條第1項分別定有明文。又事實之認定，
    應憑證據，如未發現相當證據或證據不足以證明，自不能以
    推測或擬制之方法，為裁判基礎。至於認定不利於被告之事
    實，須依積極證據，苟積極證據不足為不利於被告事實之認
    定時，本於無罪推定原則，應為有利於被告之認定；而所謂
    「積極證據足以為不利被告事實之認定」係指據為訴訟上證
    明之全盤證據資料，在客觀上已達於通常一般之人均不致於
    有所懷疑，而得確信被告確曾犯罪之程度，若未達到此一程
    度，而有合理懷疑之存在時，即無從為有罪之認定。
三、而查：
㈠、觀之追加起訴書附表編號4第4項、編號5第6項雖有指明載送
    時間、地點及應召女子等具體內容，然此等部分除被告卯○○
    、丁○○之前開自白外，遍觀卷內資料並無其他證據以資補強
    ，即無其他積極事證足認其等有檢察官所指此等犯行。
㈡、其次，觀諸卷附應召女子劉丹丹之現場蒐證照片內容（見偵3
    6779卷一第91頁），劉丹丹於108年6月5日23時許結束該次
    性交易之應召工作後，係由駕駛車牌號碼「5C-5407」號自
    用小客車之人載離當時性交易之地點，而據證人即共犯凃明
    煌（綽號「阿和」）於警詢時證稱：伊向綽號「丁哥」借用
    車號「5C-5407」號之福特銀色自小客車等語（見偵36779卷
    二第661、663頁），可見追加起訴書附表編號5第1項所載劉
    丹丹應召部分，應由凃明煌駕駛前開自小客車搭載劉丹丹離
    開；又除被告丁○○前開自白外，亦無其他積極事證足以補強
    其有搭載劉丹丹至該次性交易地點開始進行性交易，是劉丹
    丹此次性交易是否由被告丁○○開車接送，尚非無疑，難認被
    告丁○○有檢察官所指此部分之犯行。
四、綜上所述，就檢察官所指被告卯○○、丁○○之前開犯行，本應
    各為無罪之諭知，然公訴意旨認此等犯行與前開已起訴且為
    本院論罪科刑部分，有接續犯之實質上一罪關係，爰各不另
    為無罪諭知。　　　　
據上論斷，應依刑事訴訟法第273條之1第1項、第299條第1項前
段（本案採判決精簡原則，僅引述程序法條），判決如主文。
本案經檢察官巳○○追加起訴，檢察官鄭心慈到庭執行職務。
中　　華　　民　　國　　111 　年　　9 　　月　　14　　日
                  刑事第十五庭  法  官  梁世樺
以上正本證明與原本無異。
如不服本判決應於收受判決後20日內向本院提出上訴書狀，並應
敘述具體理由；其未敘述上訴理由者，應於上訴期間屆滿後20日
內向本院補提理由書（均須按他造當事人之人數附繕本）「切勿
逕送上級法院」。
                                書記官  曾翊凱
中　　華　　民　　國　　111 　年　　9 　　月　　15　　日
附錄本案論罪科刑法條全文：
刑法第231條第1項：
意圖使男女與他人為性交或猥褻之行為，而引誘、容留或媒介以
營利者，處5年以下有期徒刑，得併科10萬元以下罰金。以詐術
犯之者，亦同。
附表一：即追加起訴書附表編號1（時間：民國、幣別：新臺幣
、單位：元，以下附表二至十二均同）
編號 被告 載送時間 載送地點 應召女子 性交易金額 日薪 主文 1 乙○○ （車號0000-00） 108年4月15日17時27分許 新北市○○區○○路0段000巷000弄000號 安安 3,000 2,000 乙○○共同犯圖利媒介性交罪，處有期徒刑貳月，如易科罰金，以新臺幣壹仟元折算壹日。未扣案之犯罪所得新臺幣陸仟元沒收，如全部或一部不能沒收或不宜執行沒收時，追徵其價額。 2 乙○○ （車號0000-00） 108年5月7日14時50分許 新北市○○區○○路000號之凱帝賓館 安安  不詳 2,000  3 乙○○ （車號0000-00） 108年5月8日19時5分許 新北市○○區○○路00號之「風尚商務汽車旅館」 安安 不詳 2,000  備註 追加起訴書附表編號1第3項之「載送地點」欄誤載為「新北市○○區○○路00號風尚商務汽車旅館」，應予更正。       
附表二：即追加起訴書附表編號2
編號 被告 載送時間 載送地點 應召女子 性交易金額 日薪 主文 1 丑○○ （車號00-0000） 108年5月7日15時 臺北市○○區○○路○段000號7樓之「松山立建賓館」 莫增眉（綽號薇薇） 不詳 1,500 丑○○共同犯圖利媒介性交罪，處有期徒刑貳月，如易科罰金，以新臺幣壹仟元折算壹日。未扣案之犯罪所得新臺幣陸仟元沒收，如全部或一部不能沒收或不宜執行沒收時，追徵其價額。 　 　 2 丑○○ （車號00-0000） 108年6月24日22時35分許 新北市○○區○○路000號之「金莎汽車旅館307號房」 莫增眉（綽號薇薇） 3,200 1,500  3 丑○○ （車號00-0000） 108年6月25日0時40分許 臺北市○○區○○○路0段000號6樓 莫增眉（綽號薇薇） 3,000 1,500  4 丑○○ （車號00-0000） 108年7月3日15時40分許 新北市○○區○○路00號 莫增眉（綽號薇薇） 3,000 1,500  備註 追加起訴書附表編號2第2項之「載送時間」、「載送地點」欄，分別誤載為「25日」、「新北市○○區○○路000號金莎汽車旅館3087號房」，均應更正如上。       
附表三：即追加起訴書附表編號3
編號 被告 載送時間 載送地點 應召女子 性交易金額 日薪 主文 1 辰○○ （車號000-0000） 108年4月18日19時40分許 臺北市○○區○○街00號之「西門星辰大飯店」 壬○○（綽號千千） 不詳 1,500 辰○○共同犯圖利媒介性交罪，處有期徒刑貳月，如易科罰金，以新臺幣壹仟元折算壹日。未扣案之犯罪所得新臺幣陸仟元沒收，如全部或一部不能沒收或不宜執行沒收時，追徵其價額。　 2 辰○○ （車號000-0000） 108年5月21日14時30分許 新北市○○區○○路000巷00弄00號 壬○○（綽號千千） 3,000 1,500  3 辰○○ （車號000-0000） 108年7月9日23時35分許 新北市○○區○○路0段0號6樓之5 壬○○（綽號千千） 3,000 1,500  4 辰○○ （車號000-0000） 108年7月25日14時20分許 新北市○○區○○路00號之「888Hotel 土城館」 壬○○（綽號千千） 3,200 1,500  備註 追加起訴書附表編號3第2至4項「性交易金額」欄均略載為「不詳」，各應予補充如上（見偵36779卷一第208、209、211頁之手機畫面擷圖各1份）。       
附表四：即追加起訴書附表編號4
編號 被告 載送時間 載送地點 應召女子 性交易金額 日薪 主文 1 卯○○ （車號0000-00） 108年4月18日14時50分許 臺北市○○區○○路○段000巷0號之「松山一等好旅店507號房」 米朵 2,500 2,500 卯○○共同犯圖利媒介性交罪，處有期徒刑貳月，如易科罰金，以新臺幣壹仟元折算壹日。未扣案之犯罪所得新臺幣壹萬貳仟伍佰元沒收，如全部或一部不能沒收或不宜執行沒收時，追徵其價額。 2 卯○○ （車號0000-00） 108年4月24日14時30分許 新北市○○區○○○街000號之「香奈兒汽車旅館226號房」 米朵 3,000 2,500  3 卯○○ （車號0000-00） 108年5月23日14時45分許 臺北市○○區○○街000號A棟 米朵 2,800 2,500  4 卯○○ （車號0000-00） 108年5月31日16時50分許 臺北市○○區○○○路0段00號2樓 米朵 不詳 2,500  5 卯○○ （車號0000-00） 108年9月6日14時許 新北市○○區○○路00000號之威尼斯大廈內  米朵 不詳 2,500  6 卯○○ （車號0000-00） 108年5月31日14時10分許 新北市○○區○○路0段000號之「香亭商務旅館」 米朵 不詳   備註 附表四編號6（即追加起訴書附表編號4第4項），應不另為無罪諭知，詳理由伍。       
附表五：即追加起訴書附表編號5
編號 被告 載送時間 載送地點 應召女子 性交易金額 日薪 主文 1 凃明煌 （車號00-0000） 108年6月5日22時50分許 臺北市○○區○○○路0段00號2樓 劉丹丹（綽號茉莉） 不詳   2 丁○○ （車號00-0000、1606-M7） 108年8月3日13時15分許 臺北市○○區○○街00巷0號之「瑪奇文旅旅館511號房」 劉丹丹（綽號茉莉） 5,000 2,500 丁○○共同犯圖利媒介性交罪，共貳罪，各處有期徒刑貳月，如易科罰金，均以新臺幣壹仟元折算壹日。未扣案之犯罪所得新臺幣柒仟伍佰元沒收，如全部或一部不能沒收或不宜執行沒收時，追徵其價額。 3 丁○○ （車號00-0000、1606-M7） 108年5月15日22時40分許 臺北市○○區○○街00號長春商務旅館B110號房 李明珠（綽號小小/瑤瑤） 4500元 2,500  4 丁○○ （車號00-0000、1606-M7） 108年5月15日23時50分許 新北市○○區○○○路00號萬熹大飯店 李明珠（綽號小小/瑤瑤） 不詳   5 丁○○ （車號00-0000、1606-M7） 108年5月29日23時16分許 新北市○○區○○路000巷00號之「艾莉亞汽車旅館311號房」 李明珠（綽號小小/瑤瑤） 3200元 2,500  6 丁○○ （車號00-0000、1606-M7） 108年6月6日14時15分許 臺北市○○區○○路0段00號之「多郎明哥旅店」 李明珠（綽號小小/瑤瑤） 不詳   備註 附表五編號1、6（即追加起訴書附表編號5第1、6項），應不另為無罪諭知，詳理由伍。       
附表六：即追加起訴書附表編號6
編號 被告 載送時間 載送地點 應召女子 性交易金額 日薪 主文 1 戊○○（車號000-0000） 108年5月29日15時40分許 新北市○○區○○路00號之「探索MOTEL永和館」 如意 不詳 3,000 戊○○共同犯圖利媒介性交罪，處有期徒刑貳月，如易科罰金，以新臺幣壹仟元折算壹日。未扣案之犯罪所得新臺幣陸仟元沒收，如全部或一部不能沒收或不宜執行沒收時，追徵其價額。 2 戊○○（車號000-0000） 108年5月29日21時30分許 臺北市○○區○○○路0段00號2樓 如意 不詳   3 戊○○（車號000-0000） 108年7月2日14時30分許 臺北市○○區○○○路0段000號之「雅柏精緻汽車旅館」 如意 不詳 3,000  備註 一、追加起訴書附表編號6第1、2項「載送時間」欄各載為「108年5月29日14:50」、「108年5月29日21:10」、第3項「載送地點」欄載為「雅柏菁至汽車旅館」，均應予更正如上。 二、追加起訴書附表編號6第3項所載應召女子雖為「不詳」，惟基於罪疑有利於被告之原則，應認定該名應召女子為「如意」，並補充如附表六編號3「應召女子」欄所示。       
附表七：即追加起訴書附表編號8
編號 被告 載送時間 載送地點 應召女子 性交易金額 日薪 主文 1 甲○○（車號000-0000） 108年4月18日15時50分許 臺北市○○區○○○路0段00號2樓 咪咪 不詳 2,500 甲○○共同犯圖利媒介性交罪，共貳罪，各處有期徒刑貳月，如易科罰金，均以新臺幣壹仟元折算壹日。未扣案之犯罪所得新臺幣伍仟元沒收，如全部或一部不能沒收或不宜執行沒收時，追徵其價額。 2 甲○○（車號000-0000） 108年6月20日15時5分許 新北市○○區○○路000巷00號之「艾莉亞汽車旅館310號房」 寶兒 3,200 2,500  3 甲○○（車號000-0000） 108年6月20日17時許 臺北市○○區○○路000號 寶兒 3,000   
附表八：即追加起訴書附表編號9
被告 載送時間 載送地點 應召女子 性交易金額 日薪 主文 午○○（車號000-0000） 108年6月21日20時50分許 新北市○○區○○○路000巷00號之「新加玻汽車旅館303號房」 李美超（綽號小米） 3,000 1,000 午○○共同犯圖利媒介性交罪，處有期徒刑貳月，如易科罰金，以新臺幣壹仟元折算壹日。未扣案之犯罪所得新臺幣壹仟元沒收，如全部或一部不能沒收或不宜執行沒收時，追徵其價額。 備註 追加起訴書附表編號9之「應召女子」欄所載「咪咪」，應更正為「李美超（綽號小米）」。      
附表九：即追加起訴書附表編號10
編號 被告 載送時間 載送地點 應召女子 性交易金額 日薪 主文 1 寅○○（車號0000-00） 108年9月8日某時 不詳 晶晶 不詳 3,400（惟並未實際取得） 寅○○共同犯圖利媒介性交罪，共貳罪，各處有期徒刑貳月，如易科罰金，均以新臺幣壹仟元折算壹日。 　 2 寅○○（車號0000-00） 108年9月9日2時44分許前某時 不詳 晶晶 不詳 3,400（惟並未實際取得）  3 寅○○（車號0000-00） 108年9月23日2時40分許前某時 不詳 寶寶 不詳 3,400（惟並未實際取得）  備註 追加起訴書附表編號10第1、3項之「應召女子」欄所載「寶寶」部分，均應更正為如附表九編號1、2「應召女子」欄所示「晶晶」（即百事應召站派工單所載綽號「九月」部分，見偵36779卷一第360、361頁）。       
附表十：即追加起訴書附表編號11
編號 被告 載送時間 載送地點 應召女子 性交易金額 日薪 主文 1 辛○○ （車號000-0000） 108年8月25日3時42分許前某時 不詳 小天使 不詳 2,400 辛○○共同犯圖利媒介性交罪，共貳罪，各處有期徒刑貳月，如易科罰金，均以新臺幣壹仟元折算壹日。未扣案之犯罪所得新臺幣玖仟陸佰元沒收，如全部或一部不能沒收或不宜執行沒收時，追徵其價額。 2 辛○○ （車號000-0000） 108年8月25日3時44分許前某時 不詳 小天使 不詳   3 辛○○ （車號000-0000） 108年8月26日0時54分許前某時 不詳 小天使 不詳 2,400  4 辛○○ （車號000-0000） 108年8月19日某時 不詳 天使 不詳 2,400  5 辛○○ （車號000-0000） 108年8月18日13時9分許 不詳 天使 不詳 2,400  備註 追加起訴書附表編號11第3項之「應召女子」欄所載「天使」，應更正為「小天使」；第4項「載送時間」欄部分，應更正為「108年8月19日某時」（即如百事應召站派工單所載「三元」部分，見偵36779卷一第351、348頁）。       
附表十一：即追加起訴書附表編號12
附表 被告 載送時間 載送地點 應召女子 性交易金額 日薪 主文 1 未○○ （車號000-0000） 108年5月3日13時20分許 新北市○○區○○路0段000○0號大樓內 短髮A女 不詳 2,800 未○○共同犯圖利媒介性交罪，共貳罪，各處有期徒刑貳月，如易科罰金，均以新臺幣壹仟元折算壹日。未扣案之犯罪所得新臺幣伍仟陸佰元沒收，如全部或一部不能沒收或不宜執行沒收時，追徵其價額。 2 未○○ （車號000-0000） 108年5月30日14時25分許 臺北市○○區○○路0段000號之「小雅旅店」 長髮B女 不詳 2,800  3 未○○ （車號000-0000） 108年5月30日15時許 新北市○○區○○路00號之「萊閣時尚會館」 長髮B女 不詳   備註 追加起訴書附表編號12第1至3項之「應召女子」欄所載「不詳」部分，均應補充如上所示。       
附表十二：被告丙○○部分
編號 應召站派工 皮條客 載送時間 載送地點 應召女子 性交易金額 報酬 主文 1 癸○○ 丙○○ 108年4月16日14時20分許 不詳 咪咪 2,500 400 丙○○共同犯圖利媒介性交罪，共參罪，各處有期徒刑貳月，如易科罰金，均以新臺幣壹仟元折算壹日。未扣案之犯罪所得新臺幣壹仟貳佰元沒收，於全部或一部不能沒收或不宜執行沒收時，追徵其價額。 2 癸○○ 丙○○ 108年5月10日19時50分許 不詳 壬○○（綽號千千） 2,500 400  3 癸○○ 丙○○ 108年7月20日20時43分許 不詳 如意 2,500 400